【裁判字號】    98,易,896
【裁判日期】    980918
【裁判案由】    違反毒品危害防制條例
【裁判全文】
臺灣彰化地方法院刑事判決               98年度易字第896號
公  訴  人  臺灣彰化地方法院檢察署檢察官
被      告  甲○○
上列被告因違反毒品危害防制條例案件，經檢察官提起公訴（
98年度毒偵字第1335號），本院以簡式審判程序判決如下：
    主    文
甲○○施用第二級毒品，累犯，處有期徒刑柒月。
    犯罪事實
一、甲○○前於民國86年間因竊盜案件，經臺灣高等法院以86
    年度上易字第5918號判決判處有期徒刑2年6月確定；另因偽
    藥案件，經臺灣板橋地方法院以87年度訴字第284號判決判
    處有期徒刑4月確定；復因侵占及贓物等案件，經臺灣新竹
    地方法院以87年度易緝字第72號判決判處有期徒刑3月、3月
    ，應執行有期徒刑5月確定，後與前開案件並經該院以88年
    度聲字第612號裁定應執行有期徒刑3年確定。入監執行後，
    於88年間因施用毒品案件，經依法院裁定送入觀察勒戒處所
    觀察勒戒，經評定認無繼續施用毒品傾向後，於88年12月7
    日執行完畢，並由臺灣士林地方法院以86年度易字第2177號
    判決免刑確定，復於89年8月4日假釋出監付保護管束，後因
    撤銷假釋，應執行殘刑10月20日。90年間因施用毒品案件，
    經依法院裁定送入觀察勒戒處所觀察勒戒後，經評定認有繼
    續施用毒品傾向，再依法院裁定送入戒治處所施以強制戒治
    ，於91年10月31日執行完畢翌日出監，並由臺灣板橋地方法
    院以90年度板簡字第1837號判決判處有期徒刑5月確定；另
    因竊盜案件經本院以90年度斗簡字第201號判決判處有期徒
    刑5 月確定；復因偽造文書案件經臺灣板橋地方法院以90年
    度訴字第1154號判決判處有期徒刑5月確定，後與前開2案經
    該院以91年度聲字第801號裁定應執行有期徒刑1年確定，與
    前開殘刑接續執行後，於93年8月13日縮刑期滿執行完畢。
    94年間因施用毒品案件，經本院以94年度斗簡字第79號判
    決判處有期徒刑5月確定，後於95年7月16日縮刑期滿執行完
    畢。94年間因竊盜案件，經臺灣板橋地方法院以94年度易
    字第1116號判決判處有期徒刑10月確定；另因施用毒品等案
    件，分別經臺灣高等法院臺中分院以95年度上易字第529 號
    、95年度上訴字第964號判決判處有期徒刑8月、8月確定，
    並與前開案件經本院以96年度聲減字第2514號裁定減刑及定
    應執行刑為有期徒刑1年確定。96年間因竊盜等案件，經臺
    灣高等法院臺中分院以96年度上訴字第1145號判決判處有期
    徒刑8月、1年2月，減為有期徒刑4月、7月，應執行有期徒
    刑10月確定；另因施用毒品案件，經本院以96年度訴字第15
    號判決判處有期徒刑1年確定，後並經本院以96年度聲減字
    第2515號裁定減刑為有期徒刑6月確定；復因竊盜案件，經
    本院以96年度易字第1044號判決判處有期徒刑1年2月，減為
    有期徒刑7月確定，後與前開2案並經臺灣高等法院臺中分院
    以97年度聲字第249號裁定應執行有期徒刑1年10月確定，與
    前開1年之應執行刑接續執行後，於98年1月21日假釋出監付
    保護管束，並於98年5月1日假釋期滿。詎於假釋期間猶不知
    悔改，復基於施用第二級毒品之犯意，於98年4月27日下午4
    時許，在其位於臺中縣石岡鄉○○路391號居處內，以將第
    二級毒品甲基安非他命置於玻璃球內燒烤吸食煙氣之方式，
    施用第二級毒品甲基安非他命1次。嗣於98年4月30日上午10
    時45分許，因受保護管束至臺灣彰化地方法院檢察署觀護人
    室接受採尿送驗，經採其尿液送驗結果，呈現甲基安非他命
    代謝物之甲基安非他命陽性反應，始查悉上情。
二、案經臺灣彰化地方法院檢察署檢察官簽分偵查起訴。
    理    由
一、本件被告甲○○所犯係死刑、無期徒刑、最輕本刑為3年以
    上有期徒刑以外之罪，其於準備程序中就被訴事實為有罪之
    陳述，經告知被告簡式審判程序之旨，並聽取公訴人及被告
    之意見後，本院合議庭認為適宜而裁定由受命法官獨任進行
    簡式審判程序，合先敘明。
二、訊據被告甲○○對於前開犯罪事實均坦承不諱，且被告於上
    揭時地經採集其尿液送驗結果，確呈現甲基安非他命代謝物
    之甲基安非他命陽性反應，此有詮昕科技股份有限公司出具
    之濫用藥物尿液檢驗報告、臺灣彰化地方法院檢察署施用毒
    品犯受保護管束人尿液檢體監管紀錄表、採尿報到編號表等
    件在卷可稽，復有臺灣彰化地方法院檢察署檢察官執行保護
    管束指揮書可資為憑。足認被告自白與事實相符，堪可採信
    。又被告前於86年間因竊盜案件，經臺灣高等法院以86年
    度上易字第5918號判決判處有期徒刑2年6月確定；另因偽藥
    案件，經臺灣板橋地方法院以87年度訴字第284號判決判處
    有期徒刑4月確定；復因侵占及贓物等案件，經臺灣新竹地
    方法院以87年度易緝字第72號判決判處有期徒刑3月、3月，
    應執行有期徒刑5月確定，後與前開案件並經該院以88年度
    聲字第612號裁定應執行有期徒刑3年確定。入監執行後，於
    88年間因施用毒品案件，經依法院裁定送入觀察勒戒處所觀
    察勒戒，經評定認無繼續施用毒品傾向後，於88年12月7日
    執行完畢，並由臺灣士林地方法院以86年度易字第2177號判
    決免刑確定，復於89年8月4日假釋出監付保護管束，後因撤
    銷假釋，應執行殘刑10月20日。90年間因施用毒品案件，經
    依法院裁定送入觀察勒戒處所觀察勒戒後，經評定認有繼續
    施用毒品傾向，再依法院裁定送入戒治處所施以強制戒治，
    於91年10月31日執行完畢翌日出監，並由臺灣板橋地方法院
    以90年度板簡字第1837號判決判處有期徒刑5月確定；另因
    竊盜案件經本院以90年度斗簡字第201號判決判處有期徒刑5
    月確定；復因偽造文書案件經臺灣板橋地方法院以90年度訴
    字第1154號判決判處有期徒刑5月確定，後與前開2案經該院
    以91年度聲字第801號裁定應執行有期徒刑1年確定，與前開
    殘刑接續執行後，於93年8月13日縮刑期滿執行完畢。94
    年間因施用毒品案件，經本院以94年度斗簡字第79號判決判
    處有期徒刑5月確定，後於95年7月16日縮刑期滿執行完畢。
    94年間因竊盜案件，經臺灣板橋地方法院以94年度易字第
    1116號判決判處有期徒刑10月確定；另因施用毒品等案件，
    分別經臺灣高等法院臺中分院以95年度上易字第529 號、95
    年度上訴字第964號判決判處有期徒刑8月、8月確定，並與
    前開案件經本院以96年度聲減字第2514號裁定減刑及定應執
    行刑為有期徒刑1年確定。96年間因竊盜等案件，經臺灣高
    等法院臺中分院以96年度上訴字第1145號判決判處有期徒刑
    8月、1年2月，減為有期徒刑4月、7月，應執行有期徒刑10
    月確定；另因施用毒品案件，經本院以96年度訴字第15號判
    決判處有期徒刑1年確定，後並經本院以96年度聲減字第
    2515號裁定減刑為有期徒刑6月確定；復因竊盜案件，經本
    院以96年度易字第1044號判決判處有期徒刑1年2月，減為有
    期徒刑7月確定，後與前開2案並經臺灣高等法院臺中分院以
    97年度聲字第249號裁定應執行有期徒刑1年10月確定，與前
    開1年之應執行刑接續執行後，於98年1月21日假釋出監付保
    護管束，並於98年5月1日假釋期滿等節，有臺灣高等法院被
    告前案紀錄表1份在卷可憑。綜上所述，本案事證明確，被
    告犯行堪以認定。
三、按施用第一、二級毒品為犯罪行為，毒品危害防制條例第10
    條定有處罰明文。故施用第一、二級毒品者，依前揭規定本
    應科以刑罰。惟基於刑事政策，對合於一定條件之施用者，
    則依同條例第20條、第23條之規定，施以觀察、勒戒及強制
    戒治之保安處分。毒品危害防制條例於92年7月9日修正公布
    ，自93年1月9日施行，其中第20條、第23條將施用毒品之刑
    事處遇程序，區分為「初犯」及「5年內再犯」、「5年後再
    犯」。依其立法理由之說明：「初犯」，經觀察、勒戒或強
    制戒治後，應為不起訴處分或不付審理之裁定；經觀察、勒
    戒或強制戒治執行完畢釋放後，「5年內再犯」者，因其再
    犯率甚高，原實施之觀察、勒戒及強制戒治既已無法收其實
    效，爰依法追訴或裁定交付審理。至於經觀察、勒戒或強制
    戒治執行完畢釋放後，「5年後再犯」者，前所實施之觀察
    、勒戒或強制戒治已足以遮斷其施用毒品之毒癮，為期自新
    及協助其斷除毒癮，仍適用「初犯」規定，先經觀察、勒戒
    或強制戒治之程序。從而依修正後之規定，僅限於「初犯」
    及「5年後再犯」二種情形，始應先經觀察、勒戒或強制戒
    治程序。倘被告於5年內已再犯，經依法追訴處罰，縱其第3
    次（或第3次以上）再度施用毒品之時間，在初犯經觀察、
    勒戒或強制戒治執行完畢釋放5年以後，已不合於「5年後再
    犯」之規定，且因已於「5年內再犯」，顯見其再犯率甚高
    ，原實施觀察、勒戒或強制戒治，已無法收其實效，即應依
    該條例第10條處罰（最高法院95年度第7次刑事庭會議決議
    意旨參照）。查，被告於88年間因施用毒品案件，經依法院
    裁定送入觀察勒戒處所觀察勒戒，經評定認無繼續施用毒品
    傾向後，於88年12月7日執行完畢，5年內復因施用毒品案件
    ，經依法院裁定送入觀察勒戒處所觀察勒戒後，經評定認有
    繼續施用毒品傾向，再依法院裁定送入戒治處所施以強制戒
    治，於91年10月31日執行完畢翌日出監，並由臺灣板橋地方
    法院以90年度板簡字第1837號判決判處有期徒刑5月確定，
    有臺灣高等法院被告前案紀錄表1份在卷可憑。依據上開說
    明，被告本案犯行自應予以論罪科罰，併此敘明。
四、核被告所為，係犯毒品危害防制條例第10條第2項之施用第
    二級毒品罪。被告施用第二級毒品前持有第二級毒品之低度
    行為，應為其施用之高度行為所吸收，不另論罪。查，被告
    於94年間因施用毒品案件，經本院以94年度斗簡字第79號判
    決判處有期徒刑5月確定，後於95年7月16日縮刑期滿執行完
    畢，有臺灣高等法院被告前案紀錄表1份在卷可稽，其於受
    有期徒刑執行完畢後5年以內，再故意犯本件有期徒刑以上
    之罪，為累犯，應依法加重其刑。爰審酌被告曾因施用毒品
    案件接受觀察勒戒及強制戒治處分，並曾因施用毒品案件，
    多次經法院判處罪刑確定，並甫因假釋出監付保護管束，竟
    仍無視於毒品對於自身健康之戕害及國家對於杜絕毒品犯罪
    之禁令，猶施用毒品不輟，再為本案犯行；被告吸毒係戕害
    自己身心之行為及被告犯罪後尚能於偵審中坦承犯行之態度
    等一切情狀，認檢察官當庭求處有期徒刑8月稍嫌過重，量
    處如主文所示之刑。
據上論斷，應依刑事訴訟法第273條之1第1項、第299條第1項前
段，毒品危害防制條例第10條第2項，刑法第11條前段、第47條
第1項，判決如主文。
中    華    民    國    98    年    9     月    18    日
                  刑事第五庭    法  官  蔡家瑜
以上正本證明與原本無異。
如不服本判決應於收受判決後10日內向本院提出上訴書狀，並應
敘述具體理由；其未敘述上訴理由者，應於上訴期間屆滿後20日
內向本院補提理由書 (均須按他造當事人之人數附繕本)「切勿
逕送上級法院」。
中    華    民    國    98    年    9     月    18    日
                                書記官  陳秀鳳
附錄論罪科刑法條：
毒品危害防制條例第十條第二項：
施用第二級毒品者，處三年以下有期徒刑。


司法院資訊處製作；財團法人民間司法改革基金會備份。
